臺灣彰化地方法院民事裁定
110年度司繼字第2號
聲  請  人  莊文興  



上列聲請人聲請對被繼承人莊春來選任遺產管理人事件，本院裁
定如下：
    主  文
聲請駁回。
聲請程序費用新臺幣壹仟元由聲請人負擔。
    理  由
一、本件聲請意旨略以：被繼承人莊巫花滕於民國(下同)86年9
    月8日死亡，為辦理被繼承人莊巫花滕之遺產繼承中發現被
    繼承人莊春來亦於108年9月23日死亡，其第一、三順位繼承
    人均拋棄繼承，父母及祖父母亦死亡，是否仍有應繼承之人
    不明，親屬會議亦未於法定期間內選定遺產管理人，致聲請
    人對被繼承人莊巫花滕之遺產無法行使權利，為此聲請選任
    被繼承人莊春來之遺產管理人等語。
二、按先順序繼承人均拋棄其繼承權時，由次順序之繼承人繼承
    。其次順序繼承人有無不明或第四順序之繼承人均拋棄其繼
    承權者，準用關於無人承認繼承之規定，民法第1176條第6
    項定有明文。次按繼承開始時，繼承人之有無不明者，由親
    屬會議於1個月內選定遺產管理人，並將繼承開始及選定遺
    產管理人之事由，向法院報明。無親屬會議或親屬會議未於
    前條所定期限內選定遺產管理人者，利害關係人或檢察官，
    得聲請法院選任遺產管理人，並由法院依前項規定為公示催
    告，此為民法第1177條、第1178條第2項分別所明定。而此
    所謂利害關係人係指法律上利害關係人，如繼承人、債權人
    、國庫或其他因被繼承人死亡而有身分上或財產上利害關係
    之人，需有此等利害關係之人，方得為聲請指定遺產管理人
    適格之主體。
三、經查，聲請人之前開主張，業據提出被繼承人莊巫花滕及莊
    春來繼承系統表、戶籍資料、本院108年度司繼字第1688號
    及109年度司繼字第193號函（均為影本）等件到院。惟聲請
    人未陳述與被繼承人間有何其他債權債務等關係，且依其提
    出之戶籍資料所示，聲請人非上開被繼承人之繼承人，就被
    繼承人之遺產並無利害關係。經本院於110年4月14日裁定通
    知聲請人於收受裁定之日起7日內釋明其為利害關係人及本
    件有選任遺產管理人之必要（包含聲請狀所述留有遺產為何
    ，聲請人有無法律上利益），上開通知於同年月16日送達聲
    請人，此有本院送達證書在卷可憑，惟聲請人迄未補正，從
    而，難謂聲請人即為利害關係人，其聲請選任被繼承人莊春
    來遺產管理人，未合於前揭法條之規定，應予駁回。 
四、依家事事件法第97條，非訟事件法第21條第1項前段，裁定
    如主文。
五、如對本裁定抗告，須於裁定送達後10日之不變期間內，向本
    院提出抗告狀，並繳納抗告費新臺幣1,000元。
中華民國110年4月27日
                  家事法庭   司法事務官 陳怡君